臺灣臺北地方法院交通事件裁定　　　　94年度交聲字第1202號
原處分機關　交通部公路總局臺北區監理所
聲明異議人
即受處分人　甲○○
上列受處分人因違反道路交通管理處罰條例案件，對於交通部公
路總局臺北區監理所中華民國94年10月26日所為之北監自裁字第
裁40—AEB328188號處分（原舉發通知單案號：北市警交字第AEB
328188號）及於94年10月27日所為之北監自裁字第裁40—AEB328
189號處分（原舉發通知單案號：北市警交字第AEB328189號）聲
明異議，本院裁定如下：
    主  文
異議駁回。
    理  由
一、聲明異議意旨略以：(1)員警攔車後要求檢查駕、行照，異議
    人即受處分人甲○○因行照將要過期，必須換照而特地影印
    原證件並加註日期及章印，經出示影本後，員警無法接受且
    開始刁難，但證件之用意在於證明人及車之身份，如果影印
    本即能正確核對和證明駕駛人及汽車等基本資料，為何無法
    以影印本為參考依據？(2)至於行駛中使用行動電話一事，員
    警連罰單日期都弄不清楚而事後自行塗改，且異議人有出示
    保險證也被勾成未出示，此情況有沒有可能是看的角度有所
    出入而造成的影像？(3)對於拒絕簽收通知單，乃是不能認同
    罰單上之原因，又異議人雖拒簽收罰單，但舉發員警並未當
    場告知應到案處所及日期，日後亦未另行通知，異議人對此
    方式相當不贊同，是否考慮能由郵寄方式通知，較為合乎人
    情？因對該所裁決不服，爰聲明異議云云。
二、按汽車駕駛人於行駛道路時，使用手持式行動電話進行撥接
    或通話者，處新臺幣（下同）3000元罰鍰；又汽車行駛有行
    車執照未隨車攜帶者，處汽車所有人300元以上600元以下罰
    鍰，道路交通管理處罰條例第31條之1第1項、第14條第2款
    分別定有明文。
三、經查：
  (一)行為人有違反道路交通管理處罰條例之情形者，應填製舉發
    違反道路交通管理事件通知單，並於被通知人欄予以勾記，
    當場舉發者，通知單之通知聯應填記駕駛人或行為人姓名、
    性別、出生年月日、地址、身分證統一號碼及車主姓名、地
    址、車牌號碼、車輛種類。被查獲之駕駛人或行為人為受處
    分人時，應將該通知單填記後交付該行為人簽名或蓋章收受
    之；拒絕簽章者，並記明其事由，視為已收受，違反道路交
    通管理事件統一裁罰基準及處理細則第11條第1項第1款規定
    甚明。本案受處分人已坦認當日遭警當場舉發，惟伊拒絕簽
    收舉發單，另觀諸卷附之台北市政府警察局舉發違反道路交
    通管理事件通知單上，警員已載明「拒簽收」字樣，是依前
    揭規定，視為受處分人已合法收受該舉發違反道路交通管理
    事件通知單，合先敘明。
  (二)汽車駕駛人於行駛道路時使用手持式行動電話進行通話部分
    （北監自裁字第裁40—AEB328188號）：本件違規之取締經
    過，業經證人即舉發本案之警員鄭喬國到庭證稱：當時我是
    交通執法勤務，發現異議人由八德路1段東往西方向行駛，
    行駛到距離我站的地方約15公尺左右，我發現他在打行動電
    話，等到他開到我面前6公尺左右，我確認他在打行動電話
    ，我從西側第二車道將他攔出來，我告知他，他使用行動電
    話，他說他沒有辦法停車下來講行動電話。舉發通知單上記
    載下午3點45分，是攔停後我看我自己手錶的時間等語明確
    。且異議人自陳其於案發當時使用之手機門號為0000000000
    號，而經本院向中華電信股份有限公司調取該門號於案發當
    日之通聯紀錄後，該門號於94年8月28日下午3時35分14秒起
    有通話紀錄，通話時間為34秒，於94年8月28日下午3時36分
    20秒有通話紀錄，通話時間為0秒，而基地臺位址皆為臺北
    市中正區○○○路○段100號12樓頂，有該門號之通聯紀錄1
    份在卷可稽。又該基地臺位置即在前述違規地點附近，復有
    卷附之電子地圖1份在卷可參，並經證人鄭喬國證述明確。
    是參酌警員從看到異議人違規，到攔停舉發、要求異議人拿
    出證件、填寫罰單等過程，均需耗費相當之時間，且警員係
    根據其手錶顯示之時間，填寫違規之時間，就時間之精準度
    又或容有部分之差異，故舉發通知單上記載之違規時間，雖
    與通聯紀錄顯示之通話時間，有將近10分鐘之差距，但參酌
    上述通話之基地台位址均與舉發地點相近，可見異議人確有
    在案發地點附近通話之事實。故上開時間差距，仍屬符合日
    常生活經驗法則之誤差，異議人辯稱可能是員警看的角度錯
    誤云云，並不足採。
  (三)就駕駛車輛未隨身攜帶行車執照部分（北監自裁字第裁40—
    AEB328189號）：按自動繳納罰鍰案件，於結案後逾20日不
    得再提出異議，違反道路交通管理事件統一裁罰基準及處理
    細則第58條第2項定有明文，換言之，受處分人於自動繳納
    罰鍰結案後20日內提出異議，或先提出異議嗣執行並繳納罰
    鍰結案，均屬合法之異議。本件受處分人係於應到案日期前
    之94年9月12日繳納罰鍰3百元結案（裁決書之裁罰主文所載
    ），復於自動繳納罰鍰後20日內之94年9月13日向原處分機
    關提出陳述書（依臺北市政府警察局交通警察大隊於94年10
    月12日北市警交大執字第09434554200號函文說明欄之第一
    點所載，其填具之陳述書交付予原處分機關，雖使用「陳述
    」之文句，但應寬認係提起異議，依前揭說明，即屬合法之
    異議，先予敘明。本件異議人於94年8月28日下午3時45分許
    ，駕駛車牌號碼W9－5985號之自用小客車，在台北市○○路
    ○段90號對面為警攔停檢查，且異議人當時並未攜帶行照正
    本而係出示影印本等情，業據異議人於異議狀中自承不諱，
    並有臺北縣政府警察局北市警交大字第AEB328189號舉發通
    知單、交通部公路總局臺北區監理所北監自裁字第裁40—
    AEB328189號裁決書各1紙在卷足憑。又依交通部路政司64年
    12月23日路臺字第44262號函文所示：汽車行車執照及駕駛
    執照，不得以影本代替使用；揆諸上開函文意旨，係要求受
    稽查者提出正本文件，以避免有冒用或逾期使用之情形，而
    確保行車安全與行車管理之正確性。故值勤員警於執行交通
    稽查時要求出示行車執照，受稽查人即應提出可供即時查驗
    之行車執照正本，如此方符合道路交通管理處罰條例第14條
    第2款之立法原意。本件受處分人被稽查時僅出示行車執照
    影本，則依上開說明，原處分機關以受處分人未攜帶行照裁
    處，並無違誤。
  (四)綜上所述，原處分機關依上開道路交通管理處罰條例第31條
    之1第1項、第14條第2款之規定，裁處受處分人罰鍰3300元
    ，並無違誤。
四、據上論斷，應依道路交通管理處罰條例第87條第2 項、道路
    交通案件處理辦法第19條，裁定如主文。
中　　華　　民　　國　　 94 　　年　　12 　　月　 22 日
                        交通法庭  法  官  游士珺
上正本證明與原本無異。
如不服本裁定，應於裁定送達後5日內向本院提出抗告狀。
                                  書記官  林素霜
中　　華　　民　　國　　94　　年　　12　　月　　27　　日
